臺灣臺北地方法院小額民事判決
111年度北小字第581號
原      告  吳寶玉  
被      告  葉雅芬  
上列當事人間損害賠償事件，於民國111年3月7日言詞辯論終結
，本院判決如下：
    主    文
原告之訴駁回。
訴訟費用新台幣1,000元由原告負擔。
    事實及理由
一、本件原告原請求被告給付新臺幣（下同）8,000元，並自起
    訴狀繕本送達翌日起至清償日止，按年息5%計算之利息（本
    院卷第11頁)；嗣具狀變更聲明為：被告應給付原告10,000
    元，及自起訴狀繕本送達翌日起至清償日止，按年息5%計算
    之利息（本院卷第33頁)，其擴張應受判決聲明請求之基礎
    事實同一，合於民事訴訟法第255條第1項但書第2、3款規定
    。
二、原告主張、聲明：被告與原告前為房東房客關係，雙方因故
    發生糾紛，被告於民國108年4月27日23時56分起，接續將原
    告所有位在臺北市○○區○○○路0段000巷00號前之麵攤推倒或
    破壞，致麵攤火心等處無法使用。原告請師傅維修換新火爐
    心，花費新臺幣（下同）8,000元，原告認被告涉犯刑法第3
    54條之毀損器物罪嫌，惟上開維修師傅認為上法院作證會衰
    運，拒絕作證，而遭檢察官不起訴處分，再議高等檢察署處
    分亦遭駁回。另原告請求裁判費、訴訟費各1,000元。原告
    爰依侵權行為法律關係提起本訴。並聲明：如上變更後之聲
    明。
三、被告答辯、聲明：就原告上開主張，被告全部不同意，有臺
    北地檢署108年度調偵字第2168號不起訴處分書（本院卷第4
    1頁）及臺灣高等法院109年度抗字第343號刑事裁定（本院
    卷第45頁）在案。並聲明如主文。
四、本院判斷的簡要說明：
(一)不爭執事項：雙方前有租賃關係存在，有原告提出租賃契約
    (本院卷第19頁)，且被告並不爭執。
(二)爭執事項：原告可否依侵權行為的法律關係請求被告賠償?
　1.按侵權行為損害賠償之債，以有損害之發生及有責任原因之
    事實，並二者間有相當因果關係為成立要件，且主張侵權行
    為損害賠償請求權之人，對於侵權行為之成立要件應負舉證
    責任(最高法院110年度台上字第2968號民事判決意見)。依
    上述最高法院判決意見，及民事訴訟法第277條本文的規定
    ，主張侵權行為法律關係成立的當事人，就責任原因之事實
    ，如對方有侵權行為故意或過失、確實受有損害併該損害係
    因對方的行為所造成等成立要件等，有舉證證明的責任，並
    不能僅因原告單方主張的損害，當然認定被告成立侵權行為
    並令被告就原告單方主張的損害負賠償的責任。
　2.經查，依原告所提的報案三聯單(本院卷第15頁)，至多僅能
    證明原告曾因與被告的糾紛向警察報案，無法認定被告確有
    原告單方主張毀損原告麵攤的事實；另原告所提的估價單（
    本院卷第17頁），估價時間距原告主張雙方發生糾紛的時間
    將近4個月，且僅有所謂"郭先生"簽名的字樣，在"郭先生"
    真實姓名不詳無法調查認定的情形下，亦不能僅因該3個多
    月後的估價單，直接認定估價單所載的維修事項確實與被告
    有關且由被告所造成。綜上，依上述最高法院的判決意見及
    本院說明，自不能僅因原告單方主張受有損害，就當然認定
    被告成立侵權行為。另有關原告追加請求的裁判費及訴訟費
    用計2,000元部分，亦因原告本件損毀麵攤的請求無法認定
    ，而不可採取。
五、綜上，原告依侵權行為法律關係請求被告給付1萬元及自起
    訴狀繕本送達翌日起至清償日止，按年息5%計算之利息，無
    理由，應駁回。
六、本件事證已明，當事人其餘主張陳述及所提證據，經審酌後
    不影響上述認定及說明，故不詳論。
七、訴訟費用，依民事訴訟法第78條、第469條之19第1項確定如
    主文第2項。
中　　華　　民　　國　　111 　年　　4 　　月　　8 　　日
            臺灣臺北地方法院臺北簡易庭
                                    法  官  詹駿鴻
附錄：
一、民事訴訟法第436條之24第2項：
　　對於小額程序之第一審裁判上訴或抗告，非以其違背法令為
    理由，不得為之。
二、民事訴訟法第436條之25：
　　上訴狀內應記載上訴理由，表明下列各款事項：
    (一)原判決所違背之法令及其具體內容。
    (二)依訴訟資料可認為原判決有違背法令之具體事實。
以上正本證明與原本無異。
如不服本判決，應於判決送達後20日內向本庭（臺北市○○○路0段
000巷0號）提出上訴狀。（須按他造當事人之人數附繕本）如委
任律師提起上訴者，應一併繳納上訴審裁判費。
中　　華　　民　　國　　111 　年　　4 　　月　　8 　　日
                                    書記官  翁挺育